臺灣桃園地方法院刑事判決
111年度簡上字第314號
上  訴  人
即  被  告  張勝閔


上列上訴人即被告因竊盜案件，不服本院中華民國111年3月18日
110年度桃簡字第2107號第一審簡易判決（聲請簡易判決處刑書
案號：110年度速偵字第4217號），提起上訴，本院管轄之第二
審合議庭判決如下：
    主  文
原判決關於主刑部分均撤銷。
張勝閔犯竊盜罪，共貳罪，各處罰金新臺幣參萬元，如易服勞役
，均以新臺幣壹仟元折算壹日。應執行罰金新臺幣伍萬元，如易
服勞役，以新臺幣壹仟元折算壹日。
其餘上訴駁回。
    事  實
一、張勝閔意圖為自己不法之所有，基於竊盜之犯意，分別為下
    列行為：
 ㈠ 於民國110年9月26日下午1時許，在桃園市○○區○○○路000號之
    萊爾富超商，徒手竊取店長徐掌志管領之貨架上陳列待售之
    可口可樂1瓶、冰戀巧克力冰淇淋1支、小美冰淇淋1支【價
    值共新臺幣(下同)94元】。
 ㈡ 又於110年9月27日中午12時47分許，在上址超商，徒手竊取
    貨架上陳列待售之冰戀巧克力香草冰淇淋1支及小美大盛冰
    淇淋1支得手（價值65元，已發還）。嗣經徐掌志報警到場
    處理而查獲。
二、案經徐掌志訴由桃園市政府警察局龜山分局移送臺灣桃園地
    方檢察署檢察官偵查後聲請簡易判決處刑。
    理  由
壹、上訴審理範圍：
　　依刑事訴訟法第348條第3項規定，上訴得明示僅就判決之刑
    、沒收或保安處分一部為之。惟所謂明示，係指上訴人以書
    狀或言詞直接將其上訴範圍之效果意思表示於外而言。倘上
    訴人並未明示僅就判決之刑、沒收或保安處分為上訴，法院
    亦未予闡明確認上訴範圍，縱其上訴理由僅敘及第一審判決
    之「刑」部分如何違法、不當，尚難遽認其明示僅就判決之
    刑為一部上訴，仍應認上訴人係對於判決之全部提起上訴，
    第二審法院應就第一審判決之全部加以審理（最高法院111
    年度台上字第3398號判決意旨參照）。本案經原審判決後，
    上訴人即被告張勝閔（下稱被告）不服提起上訴，檢察官並
    未上訴。而查，被告係於111年5月30日向原審出具上訴狀（
    見本院簡上卷第15頁至第17頁），僅表示不服原審判決故提
    起上訴，未載明上訴理由，且未表示係一部上訴或明示僅就
    刑、沒收或保安處分一部為之，依前開說明，應認被告係對
    於判決之全部提起上訴，本院第二審應就第一審判決之全部
    加以審理。
貳、實體部分：
一、上開犯罪事實，業據被告張勝閔於偵查中坦承不諱（見偵卷
    第11頁至第15頁、第137頁至第138頁），核與證人即告訴人
    徐掌志於警詢中之證述情節（見偵卷第55頁至第57頁）大致
    相符，復有認領（保管）單、商品查詢、現場監視錄影畫面
    擷圖、遭竊物品及查獲現場照片（見偵卷第47頁、第61頁至
    第66頁）在卷可證，足認被告上開自白任意性與事實相符，
    堪以採信。本案事證明確，被告犯行堪予認定，應依法論科
    。　　　
二、論罪：
 ㈠ 核被告張勝閔就事實欄一㈠㈡所為，均係犯刑法第320條第1項
    之竊盜罪。
 ㈡ 被告所犯上開2罪，犯意各別，行為互殊，應予分論併罰。
 ㈢ 被告①因竊盜案件，經本院以106年度桃簡字第1104號判決各
    判處有期徒刑2月、4月確定；②因竊盜案件，經本院以107年
    度壢簡字第387號判決判處有期徒刑5月確定；③因毒品危害
    防制條例案件，經本院以107年度桃簡字第993號判決判處有
    期徒刑3月確定；④因毒品危害防制條例案件，經本院以107
    年度桃簡字第287號判決判處有期徒刑4月確定；⑤因毒品危
    害防制條例案件，經本院以107年度桃簡字第810號判決判處
    有期徒刑3月，上訴後，經本院以107年度簡上字第356號駁
    回上訴確定；⑥因竊盜案件，經臺灣新北地方法院以108年度
    簡字第531號判決判處有期徒刑3月確定；⑦因毒品危害防制
    條例案件，經本院以107年度桃簡字第2914號判決判處有期
    徒刑2月確定；⑧因毒品危害防制條例案件，經本院以108年
    度桃簡字第273號判決判處有期徒刑2月確定，⑨因竊盜案件
    ，經本院以108年度審簡字第433號判決判處有期徒刑3月、
    共4罪，上訴後，經本院以108年度簡上字第508號判決駁回
    上訴確定。①至⑤案復經本院以109年度聲字第1127號裁定定
    應執行有期徒刑1年5月，抗告後，經臺灣高等法院以109年
    度抗字第546號裁定駁回抗告確定；⑥至⑨案，經本院以109年
    度聲字第1128號裁定定應執行有期徒刑1年3月確定，上開案
    件接續執行，於110年4月8日縮短刑期假釋出監，迄至同年
    月11日縮刑期滿假釋未經撤銷，未執行之刑以已執行論而執
    行完畢，有臺灣高等法院被告前案紀錄表在卷可稽，其於徒
    刑執行完畢後，5年內故意再犯本案有期徒刑以上之2罪，固
    為累犯。然查本件檢察官於聲請簡易判決處刑書之犯罪事實
    欄載明「張勝閔前因多起施用毒品及竊盜案件，經臺灣桃園
    地方法院以110年度聲字第978號裁定定有期徒刑1年3月確定
    ，於110年4月8日因縮短刑期假釋出監併付保護管束，至110
    年6月12日假釋期滿未經撤銷，其未執行之刑，以已執行完
    畢論」之事實，固提出刑案資料查註紀錄表附於偵查卷為證
    ，然本院110年度聲字第978號係被告假釋付保護管束之裁定
    ，並非定應執行刑之裁定，且觀諸前開裁定，亦未提及被告
    係針對何案件為假釋，是檢察官並未敘明究竟係何案件構成
    累犯之事實。且就被告應否加重其刑，檢察官於聲請簡易判
    決處刑書內，僅於「犯罪事實」欄記載被告「仍不知悔改」
    ，及於「證據並所犯法條」欄記載「請斟酌依刑法第47條第
    1項之規定及司法院大法官釋字第775號解釋意旨加重其刑」
    等語，亦即檢察官僅請法院參考累犯事實資料自行審酌，並
    未具體說明被告有何特別惡性及對刑罰反應力薄弱之情事，
    參照最高法院110年度台上字第5660號裁定意旨，本院自無
    從依職權對被告為應依累犯規定加重其刑之不利認定，爰不
    依累犯規定加重其刑。
三、原審判決主刑部分撤銷改判及量刑之理由：
 ㈠ 原審認本案被告罪證明確而予以論罪科刑，固非無見。惟按
    量刑之輕重，雖屬事實審法院得依職權裁量之事項，惟仍應
    受比例原則及公平原則之限制，否則其判決即非適法。刑事
    審判旨在實現刑罰權分配之正義，故事實審法院對被告之量
    刑應符合比例、平等及罪刑相當原則，使輕重得宜，罰當其
    罪，以契合社會之法律感情，故刑法第57條明定科刑時，應
    以行為人之責任為基礎，並審酌一切情狀，尤應注意該條所
    列各款事項，以為科刑輕重之標準。查被告於警詢及偵訊時
    均坦承犯行，且被告兩次犯行所竊取物品價值，均未逾100
    元，價值甚微，又事實欄一㈡部分所竊取之物品，已發還予
    告訴人，業如前述，其就此部分所為，危害已降低，原審未
    能審酌此節，各判處被告有期徒刑3月，並定應執行有期徒
    刑4月，即難認罪刑相當。又檢察官雖於本件聲請簡易判決
    處刑書主張被告係構成累犯，並請審酌依累犯之規定加重其
    刑等語。然本件檢察官僅提出該署之刑案資料查註紀錄表之
    記載為據，惟未就被告構成累犯應依累犯加重其刑之事項具
    體提出理由及證明方法，本院無從依司法院釋字第775號解
    釋意旨裁量適用，依最高法院刑事大法庭110年度台上大字
    第5660號裁定意旨，不宜加重其刑，原審未及審酌最高法院
    大法庭裁定意旨，依累犯規定加重被告之刑，亦有未當。故
    原審判決既有上揭違誤，自應由本院撤銷改判。
 ㈡ 爰以行為人之責任為基礎，審酌被告正值壯年，前已有多次
    竊盜前科，不思以正途獲取財物，竟竊取他人之物品，欠缺
    尊重他人財產權之觀念，實應非難所為，惟念及被告犯後坦
    承犯行；兼衡本案所竊財物之價值甚微，且就事實欄一㈡部
    分所竊財物業由告訴人領回，此有認領（保管）單在卷可證
    ，就此部分所生危害已顯著降低，及其智識程度、家庭經濟
    狀況，暨其犯罪動機、目的、手段、情節等一切情狀，量處
    如主文所示之刑及定其應執行刑，並均諭知易服勞役之折算
    標準，以資懲儆。
四、沒收部分駁回上訴之理由：
　  按對於本案之判決提起上訴者，其效力及於相關之沒收判決
    ，刑事訴訟法第455條之27第1項前段定有明文。原審判決關
    於沒收部分，依上開規定，亦為被告之上訴效力所及，原審
    判決認為被告就事實欄一㈠犯行所竊得之可口可樂1瓶、冰戀
    巧克力冰淇淋及小美冰淇淋各1支，均為被告犯罪所得，未
    據扣案，亦未實際發還告訴人，應依刑法第38條之1第1項前
    段、第3項規定，均予以宣告沒收，並諭知於全部或一部不
    能沒收或不宜執行沒收時，追徵其價額；而被告就事實欄一
    ㈡犯行所竊得之冰戀巧克力香草冰淇淋及小美大盛冰淇淋各1
    支，固屬犯罪所得，然已實際合法發還告訴人，依刑法第38
    條之1第5項規定不予宣告沒收，並無違誤，故被告此部分之
    上訴為無理由，應予駁回。
五、末查，被告於第二審經合法傳喚，無正當理由不到庭者，得
    不待其陳述，逕行判決，對於簡易判決有不服之上訴者，得
    準用上開規定，刑事訴訟法第371條及第455條之1第3項分別
    定有明文。是本案被告經合法傳喚，而無正當理由不到庭，
    且於前揭送達、開庭時均無在監或在押，有本院111年10月5
    日審理傳票之送達證書、臺灣高等法院被告前案紀錄表及在
    監在押全國紀錄表存卷可證，本院爰不待其陳述，逕為一造
    辯論判決。
據上論斷，應依刑事訴訟法第455條之1第1項、第3項、第369條
第1項前段、第364條、第371條、第299條第1項前段、第368條，
判決如主文。
本案經檢察官王晴怡聲請簡易判決處刑，檢察官林奕瑋到庭執行
職務。 　　　
中　　華　　民　　國　　111 　年　　10　　月　　26　　日
            刑事第十二庭    審判長法　官　張宏任
　　　　　　                      法  官  曾淑君
　　　　　　                      法  官  徐雍甯
以上正本證明與原本無異。
不得上訴。
    　　　　　　　　　　　　　　　書記官　楊宇國　　　
中　　華　　民　　國　　11　　年　　10　　月　　27　　日
附錄本案論罪科刑法條：
中華民國刑法第320條第1項
意圖為自己或第三人不法之所有，而竊取他人之動產者，為竊盜
罪，處5年以下有期徒刑、拘役或50萬元以下罰金。